# 控股金融子公司计提的一般风险准备合并报表时是按比例恢复还是全额恢复？

提问人：冰人 时间：2021-02-19 12:33:04
请教一下，持股80%的控股金融子公司，子公司个别报表中计提的一般风险准备。母公司在合并时，将母公司长投与子公司净资产抵销之后，针对这个一般风险准备，是按子公司个别报表中的金额全额恢复，还是按母公司持股比例来部分恢复呢？

回答人：chenyiwei
按母公司持股比例来部分恢复。按股权比例计算归属于少数股东的部分（20%）仍并入少数股东权益列报。